臺灣臺北地方法院刑事判決
111年度審易緝字第14號
公  訴  人  臺灣臺北地方檢察署檢察官
被      告  黃晟峰


上列被告因竊盜案件，經檢察官提起公訴（110年度偵字第799號
、第7084號），因被告於本院訊問中，就被訴事實為有罪之陳述
，經告知簡式審判程序意旨，並聽取公訴人及被告之意見後，改
依簡式審判程序審理，判決如下：
    主      文
壹、主刑部分：
黃晟峰共同攜帶兇器竊盜，共貳罪，各處有期徒刑柒月。應執行
有期徒刑壹年。
貳、沒收部分：
一、扣案如附表編號7所示之物沒收。
二、未扣案之犯罪所得新臺幣伍佰元沒收，於全部或一部不能沒
    收或不宜執行沒收時，追徵其價額。
    事實及理由
一、本案被告黃晟峰所犯係死刑、無期徒刑或最輕本刑為3年以
    上有期徒刑以外之罪，且非高等法院管轄第一審案件之罪，
    其於本院訊問中就被訴事實為有罪之陳述，由本院裁定以簡
    式審判程序加以審理，且依刑事訴訟法第273條之2、第159
    條第2項規定，不適用傳聞法則有關限制證據能力之相關規
    定；另依同法第310條之2準用同法第454條之規定，得製作
    略式判決書，如認定之犯罪事實、證據及應適用之法條，與
    起訴書之記載相同者，得引用之，合先敘明。　
二、本案犯罪事實及證據，除起訴書犯罪事實欄一、第1行所載
    「黃晟峰、黃暐傑共同基於意圖為自己不法所有之犯意聯絡
    」，應予補充更正為「黃晟峰、黃暐傑（另經本院以110年
    度審易字第535號判決有罪在案）共同意圖為自己不法之所
    有，基於竊盜之犯意聯絡」；第10行所載「絕緣膠帶2捲」
    ，應予更正為「絕緣膠帶1捲」；證據部分另應補充增列「
    被告於本院訊問中及審理時之自白（見本院審易緝字卷第22
    至23頁、第26至27頁、第29頁）」外，其餘犯罪事實及證據
    均引用起訴書之記載（如附件）。
三、論罪科刑之依據：
  ㈠按刑法第321條第1項第3款之攜帶兇器竊盜罪，係以行為人攜
    帶兇器為其加重條件，此所謂兇器，其種類並無限制，凡客
    觀上足對人之生命、身體、安全構成威脅，具有危險性之兇
    器均屬之，且祗須行竊時攜帶此種具有危險性之兇器為已足
    ，而不以取出兇器犯之為必要，亦不以攜帶之初有持以行兇
    之意圖為限；又所謂之「攜帶兇器」，僅須於行竊時攜帶具
    有危險性之兇器為已足，該兇器不必原屬行竊者本人所有，
    亦不以自他處攜至行竊處所為必要，縱在行竊場所隨手拾取
    應用，其有使人受傷害之危險既無二致，自仍應屬上述「攜
    帶兇器」之範疇（最高法院79年台上字第5253號判例、94年
    度台上字第3149號、90年台上字第1261號判決意旨參照）。
    經查，被告於民國109年10月18日、同年月25日，在臺北市○
    ○區○○路000號地下既設涵洞拾得之大鐵鉗1支，既能剪斷電
    纜線，顯見其質地堅硬，客觀上足以對人之生命、身體、安
    全構成威脅，堪認可供兇器使用。雖該大鐵鉗係被告於現場
    拾得，然揆諸上開說明，縱係於行竊場所隨手拾取應用，其
    仍有使人受傷害之危險，而符合刑法第321條第1項第3款「
    攜帶兇器」之加重要件。
　㈡是核被告所為，均係犯刑法第321條第1項第3款之攜帶兇器竊
    盜罪。
　㈢被告與共同被告黃暐傑就上開犯行間，有犯意聯絡及行為分
    擔，均應論以共同正犯。　
　㈣被告所犯上開2罪，犯意各別，行為互殊，應予分論併罰。
　㈤爰以行為人之責任為基礎，審酌被告有毒品前科，此有臺灣
    高等法院被告前案紀錄表在卷為憑，素行非佳。其不思以正
    當途徑獲取財物，任意竊取他人物品，所為實不足取；併參
    以其坦承犯罪，惟迄今尚未賠償告訴人擎邦國際科技工程股
    份有限公司之損失或與之達成和解；另考量被告自述高職畢
    業之智識程度、擔任鐵工、日薪新臺幣（下同）2,000元、
    離婚、無子女、需撫養雙親等家庭生活經濟狀況（見本院審
    易緝字卷第30頁），暨其犯罪之動機，目的及手段等一切情
    狀，爰分別量處如主文所示之刑，暨定其應執行之刑，以資
    懲儆。
四、沒收部分：
　㈠犯罪所得部分：
 　1、按犯罪所得，屬於犯罪行為人者，沒收之；前開沒收，於
      全部或一部不能沒收或不宜執行沒收時，追徵其價額；前
      開犯罪所得，包括違法行為所得、其變得之物或財產上利
      益及其孳息，刑法第38條之1第1項前段、第3項、第4項定
      有明文。次按共同正犯犯罪所得之沒收、追徵，應就各人
      所分得之數為之。所謂各人「所分得」之數，係指各人「
      對犯罪所得有事實上之處分權限」而言。因此，若共同正
      犯各成員內部間，對於犯罪所得分配明確時，應依各人實
      際所得宣告沒收；若共同正犯對於犯罪所得，其個人確無
      所得或無處分權限，且與其他成員亦無事實上之共同處分
      權限者，自不予諭知沒收；然若共同正犯對於犯罪所得享
      有共同處分權限時，僅因彼此間尚未分配或分配狀況未臻
      具體、明確，參照民法第271條「數人負同一債務，而其
      給付可分者，除法律另有規定或契約另有訂定外，應各平
      均分擔之」，民事訴訟法第85條第1項前段「共同訴訟人
      ，按其人數，平均分擔訴訟費用」等規定之法理，應平均
      分擔（最高法院107年度台上字第2989號判決意旨參照）
      。
　 2、經查，依共同被告黃暐傑於警詢中供稱：109年10月25日
      及109年10月25日前，有跟黃晟峰去偷電纜2次，但正確時
      間不記得了，印象單次竊取電纜線變賣金額不超過3,000
      元，2次變賣電纜線的總金額不超過5,000元云云（見偵字
      第799號卷第42至43頁），則上開5,000元是否即本案109
      年10月18日、同年月25日之犯罪所得，並非無疑；參以被
      告於偵查中供稱：109年10月18日、同年月25日，有跟黃
      暐傑去松德路地下涵洞偷電纜線，前後賣了1、2,000元，
      我們吃喝就花掉了等語（見偵字第799號卷第201至202頁
      ），則被告既明確指出1、2,000元為本案2次竊盜犯行之
      變賣所得，當以被告前揭所述認定之，復依有利於被告之
      原則，認定本案2次竊盜犯行之犯罪所得為1,000元。
　 3、又依被告於本院審理時供稱：兩次變賣所得已經平均朋分
      花用完畢等語（見本院審易緝字卷第29頁）；暨共同被告
      黃暐傑於本院準備程序中供稱：兩次變賣所得，均已平均
      朋分花用殆盡等語（見本院審易字卷第81頁），認被告就
      本案2次竊盜犯行之犯罪所得為500元。
　 4、被告就本案2次竊盜犯行變賣之犯罪所得為500元，未據扣
      案，亦未實際合法發還告訴人，復無過苛調節條款之適用
      餘地，爰依刑法第38條之1第4項、第1項前段、第3項規定
      沒收，並於全部或一部不能沒收或不宜執行沒收時，追徵
      其價額。　 
  ㈡供犯罪所用之物部分：
　 1、未扣案之大鐵鉗1支，固為被告及共同被告黃暐傑持以供
      本案2次竊盜犯行使用之物，然係其等於案發現場拾得者
      ，並非渠等所有一節，業據被告及共同被告黃暐傑分別於
      警詢中供承明確（見偵字第799號卷第17頁、第18頁、第4
      4頁），爰不予宣告沒收。
　 2、扣案如附表編號7所示之物，為被告所有、供其為本案犯
      行所用之物，業據被告於警詢中供承在卷（見偵字第799
      號卷第13至14頁、第15頁），爰依刑法第38條第2項前段
      規定沒收。
　㈢至扣案如附表編號1至6、8所示之物，均為被告所有，固據被
    告於警詢時供承在卷（見偵字第799號卷第13頁），惟依被
    告於警詢中供稱：扣案之第二級毒品安非他命20包都是我自
    己買來要施用的；分裝夾鏈袋4個是為了與他人購買毒品時
    分裝用的；行動電話是我平常在通話、上網使用的，另外2
    支都是我在玩遊戲使用的；手電筒2支是我之前撿到的，原
    本不能使用，我自己修理後才可正常使用，平常使用機率不
    多；絕緣膠帶1捲是我平時修理電器用品時使用的；束帶1捆
    是我在修理、整理東西時使用的；頭戴式手電筒2個是因為
    想要修理看看所以跟綽號「阿妹妹」的朋友索取、還有在路
    上撿來的等語（見偵字第799號卷第13至14頁）；卷內復無
    證據證明上開物品與本案有關，爰均不予宣告沒收，附此敘
    明。
據上論斷，應依刑事訴訟法第273條之1第1項、第310條之2、第4
54條第2項、第299條第1項前段，刑法第28條、第321條第1項第3
款、第51條第5款、第38條第2項前段、第38條之1第1項前段、第
3項、第4項，刑法施行法第1條之1第1項，判決如主文。
本案經檢察官李建論提起公訴，檢察官劉文婷到庭執行職務。
中　　華　　民　　國　　111 　年　　5 　　月　　26　　日
　　　　　　　　　刑事第二十二庭  法　官　葉詩佳
上正本證明與原本無異。 
如不服本判決應於收受送達後20日內向本院提出上訴書狀，並應
敘述具體理由；其未敘述上訴理由者，應於上訴期間屆滿後20日
內向本院補提理由書（均須按他造當事人之人數附繕本）「切勿
逕送上級法院」。告訴人或被害人如對於本判決不服者，應具備
理由請求檢察官上訴，其上訴期間之計算係以檢察官收受判決正
本之日期為準。 因疫情而遲誤不變期間，得向法院聲請回復原
狀。
                                  書記官  巫佳蒨 
中　　華　　民　　國　　111 　年　　5 　　月　　26　　日
附表：
編號 物品名稱 1 第二級毒品甲基安非他命22包 2 分裝夾鍊袋4個 3 行動電話3支 4 手電筒2支 5 絕緣膠帶1捲 6 束帶1捆 7 驗電筆1支 8 頭帶式手電筒2個 
附錄本案論罪科刑法條全文：
中華民國刑法第321條
犯前條第1項、第2項之罪而有下列情形之一者，處6月以上5年以
下有期徒刑，得併科50萬元以下罰金：
一、侵入住宅或有人居住之建築物、船艦或隱匿其內而犯之。
二、毀越門窗、牆垣或其他安全設備而犯之。
三、攜帶兇器而犯之。
四、結夥三人以上而犯之。
五、乘火災、水災或其他災害之際而犯之。
六、在車站、港埠、航空站或其他供水、陸、空公眾運輸之舟、
    車、航空機內而犯之。
前項之未遂犯罰之。
附件：
臺灣臺北地方檢察署檢察官起訴書
                                      110年度偵字第799號
                                                第7084號
　　被　　　告　黃晟峰　男　50歲（民國00年0月00日生）
　　　　　　　　　　　　住臺北市○○區○○路0段000號
　　　　　　　　　　　　國民身分證統一編號：Z000000000號
　　　　　　　　黃暐傑　男　39歲（民國00年0月00日生）
　　　　　　　　　　　　住臺北市○○區○○街000巷00弄00
　　　　　　　　　　　　號7樓
                        （現另案在法務部矯正署臺北分監執                        行）
　　　　　　　　　　　　國民身分證統一編號：Z000000000號
上列被告等因竊盜案件，已經偵查終結，認應該提起公訴，茲將
犯罪事實及證據並所犯法條分敘如下：
　　　　犯罪事實
一、黃晟峰、黃暐傑共同基於意圖為自己不法所有之犯意聯絡，
    於民國109年10月18日上午4時許、25日上午3時許，經由臺
    北101大樓對面停車場前井蓋進入臺北市○○區○○路000號地下
    既設涵洞，先以測電筆檢測，再利用現場大鐵鉗剪斷涵洞內
    電纜線（18日48米、25日數量不詳）後，逃離現場。嗣於10
    9年12月1日上午9時50分許，在臺北市○○區○○路0段000號，
    為警持臺灣臺北地方法院法官核發之109年聲搜字第1410號
    搜索票進行搜索，當場查扣黃晟峰所有第二級毒品安非他命
    22包、分裝夾鍊袋4個、行動電話3支、手電筒2支、絕緣膠
    帶2捲、束帶1捆、驗電筆1支、頭帶式手電筒2個。
二、案經擎邦國際科技工程股份有限公司訴由臺北市政府警察局
    信義分局報告偵辦。
　　    證據並所犯法條
一、證據清單及待證事項：
編號 證  據  名  稱 待  證  事  實  1 被告黃晟峰之供述 伊於109年10月18日、25日夥同被告黃暐傑竊取電纜線之事實   2 被告黃暐傑之供述 伊於109年10月18日、25日夥同被告黃晟峰竊取電纜線之事實   3 證人即告訴代理人顧嘉凌之證述 109年10月12日發現電纜線遭竊12米，監視器沒有拍到，109年10月18日被竊電纜線48米，109年10月25日被竊電纜線為台電北區供電處所有之事實   4 台電公司員工張一馬之指述 伊知道電纜線遭竊，那是已經報廢的電纜線，長度、規格、價值不知道之事實   5 臺灣臺北地方法院109年聲搜字第1410號搜索票、臺北市政府警察局信義分局搜索扣押筆錄、扣押物品目錄表、扣押物品收據 、監視器攝影畫面翻拍照片、蒐證照片 於109年12月1日查扣被告黃晟峰所有第二級毒品安非他命22包、分裝夾鍊袋4個、行動電話3支、手電筒2支、絕緣膠帶2捲、束帶1捆、驗（測）電筆1支、頭帶式手電筒2個之事實   6 臺北市政府警察局鑑定書 、既設電纜涵洞配置圖 現場煙蒂檢出被告黃暐傑DNA之事實 
二、核被告黃晟峰、黃暐傑所為，均係犯刑法第321條第1項之加
    重竊盜罪嫌。數竊盜行為，犯意個別、行為有異，請分論併
    罰。又被告黃晟峰、黃暐傑間有犯意聯絡及行為分擔，請論
    以共同正犯。另扣案測電筆為被告黃晟峰所有，供犯罪之用
    ，請依刑法第38條第2項規定，宣告沒收；未扣案犯罪所得
    ，請依刑法第38條之第1第1項規定，宣告沒收或追徵其價額
    。
三、依刑事訴訟法第251條第1項提起公訴。
　  此　致
臺灣臺北地方法院
中　　華　　民　　國　 110　　年　　3 　　月　　17　　日
　　　　　　　　　　　檢　察　官      李   建   論
本件正本證明與原本無異
中　　華　　民　　國　 110 　 年　　3 　  月　  30  　日
                      書  記  官      馮   淑   棻
附錄本案所犯法條全文
中華民國刑法第321條第1項
犯前條第 1 項、第 2 項之罪而有下列情形之一者，處 6 月以
上 5 年以下有期徒刑，得併科 50 萬元以下罰金：
一、侵入住宅或有人居住之建築物、船艦或隱匿其內而犯之。
二、毀越門窗、牆垣或其他安全設備而犯之。
三、攜帶兇器而犯之。
四、結夥三人以上而犯之。
五、乘火災、水災或其他災害之際而犯之。
六、在車站、港埠、航空站或其他供水、陸、空公眾運輸之舟、
    車、航空機內而犯之。